【裁判字號】    99,易,1283
【裁判日期】    991229
【裁判案由】    竊盜
【裁判全文】
臺灣彰化地方法院刑事判決              99年度易字第1283號
公  訴  人  臺灣彰化地方法院檢察署檢察官
被      告  張加政
上列被告因竊盜案件，經檢察官提起公訴（99年度偵字第10224
號），本院判決如下：
    主    文
張加政竊盜，累犯，處有期徒刑肆月；又竊盜，累犯，處有期徒
刑肆月；又竊盜，累犯，處有期徒刑柒月；又竊盜，累犯，處有
期徒刑肆月，應執行有期徒刑壹年。
    事    實
一、張加政前於民國96年間因竊盜案件，經本院以96年度斗簡字
    第531號判決判處有期徒刑4月確定（第1案）；又因竊盜案
    件，經本院以96年度易字第1444號判決判處有期徒刑10月確
    定（第2案）；又因竊盜案件，經本院以97年度易字第385號
    判決判處有期徒刑4月、7月，應執行有期徒刑10月確定（第
    3案），上揭第1、2案，經本院以97年度聲字第640號裁定定
    應執行刑為有期徒刑1年1月確定，並與第3案入監接續執行
    ，於98年10月14日縮短刑期假釋付保護管束出監，甫於99年
    1月13日保護管束期滿未經撤銷假釋而視為執行完畢。詎仍
    不知悔改，竟意圖為自已不法之所有，分別(一)於99年9月9日
    9時許，在彰化縣員林鎮○○里○○段386地號上之工地，徒
    手竊取蕭國華所有放置在工地內之青銅0.8公斤及鐵條21公
    斤，得手後將所竊得之物，持往位於彰化縣田中鎮○○路○
    段261之1號，售予不知情之葉世昌所經營之「惠泉資源回收
    場」，所得款項並花用殆盡；(二)於99年10月（起訴書誤載為
    9月）14日14時許，在彰化縣社頭鄉張厝村張厝一巷341弄71
    號前，徒手竊取張劉足所有放置在住處前空地之抽水馬達1
    具，得手後將所竊得之物，變賣與不詳之流動性資源回收車
    ，所得款項並花用殆盡；(三)於99年10月（起訴書誤載為9月
    ）19日7時許，在彰化縣田中鎮○○路○段800號前，徒手竊
    取蕭獻堂所有放置在住處前之三向高壓馬達1具、加壓馬達5
    具及熱水器4台，得手後將所竊得之物，分別售予不詳之流
    動性資源回收車，及不知情之邱新賀所經營之「和成舊貨商
    」資源回收場，所得款項並花用殆盡；(四)於99年10月22日19
    時30分許，在田中鎮○○路○段508巷300號之工地內，徒手
    竊取盧春仁所有放置在工地內之鎖模板鐵條1把及螺母2串，
    得手後將所竊得之物，持往位於社頭鄉○○路與仁愛三路路
    口，售予不知情之曾美珠所經營之「芳泰資源回收場」，所
    得款項並花用殆盡，案經被害人報警處理，為警方循線查獲
    ，而悉上情。
二、案經蕭獻堂及張劉足訴由彰化縣警察局田中分局，並由該分
    局報告臺灣彰化地方法院檢察署檢察官偵辦起訴。
    理   由
一、本案被告所犯係屬刑事訴訟法第376條第2款所列之刑法第32
    0條第1項之普通竊盜罪，本院爰依同法第284條之1之規定行
    獨任審判。次按被告以外之人於審判外之陳述，雖不符刑事
    訴訟法第159條之1至第159條之4之規定，而經當事人於審判
    程式同意作為證據，法院審酌該言詞陳述或書面陳述作成時
    之情況，認為適當者，亦得為證據。當事人、代理人或辯護
    人於法院調查證據時，知有第159條第1項不得為證據之情形
    ，而未於言詞辯論終結前聲明異議者，視為有前項之同意，
    刑事訴訟法第159條之5定有明文。查本案全部卷證，公訴人
    、被告均不爭執其證據能力，本院復衡以該等供述證據作成
    時之情況，應為適當，是可認後述所引用證據之證據能力均
    無疑義，合先敘明。
二、上開犯罪事實，業據被告張加政於警詢、偵訊及本院審理中
    ，供承不諱，且經證人即被害人蕭國華、盧春仁，證人即告
    訴人蕭獻堂、張劉足於警詢及偵訊中之證述，證人葉世昌、
    曾美珠、邱新賀於警詢中之證述明確，並有惠泉資源回收場
    、和成舊貨商之登記簿影本各1紙及現場照片16幀在卷可稽
    ，是被告之自白與事實相符，堪以採信。本件罪證明確，被
    告張加政之犯行，足以認定。
三、核被告所為之犯行，各均係犯刑法第320條第1項之竊盜罪，
    其所犯上開4竊盜罪間，犯意個別，行為互殊，應予分論併
    罰。又被告有如事實欄所述前科及執行紀錄，有臺灣彰化地
    方法院檢察署刑案資料查註紀錄表、臺灣高等法院被告前案
    紀錄表各1份在卷可考，其於有期徒刑執行完畢後5年以內，
    故意再犯本件有期徒刑以上之4罪，均為累犯，各應依同法
    第47條第1項之規定，加重其刑。爰審酌被告不思循正當途
    徑獲取所需，竟貪圖小利任意攫取他人財物，毫不尊重他人
    財物權利，漠視法紀之情，自不容輕縱，惟考量其各次犯罪
    之動機、手段暨其所竊得物品之價值非高，及所生損害之程
    度，犯後態度良好等一切情狀，分別量處如主文所示之刑，
    並定其應執行之刑，以示懲儆。
據上論斷，應依刑事訴訟法第299條第1項前段，刑法第320條第1
項、第47條第1項、第51條第5款，刑法施行法第1條之1第1項、
第2項前段，判決如主文。
本件經檢察官朱健福到庭執行執務。
中    華    民    國    99    年    12    月    29    日
                  刑事第三庭      法  官  洪志賢
以上正本證明與原本無異。
如不服本判決應於收受判決後10日內向本院提出上訴書狀，並應
敘述具體理由；其未敘述上訴理由者，應於上訴期間屆滿後20日
內向本院補提理由書（均須按他造當事人之人數附繕本）「切勿
逕送上級法院」。
告訴人或被害人對於判決如有不服具備理由請求檢察官上訴者，
其上訴期間之計算係以檢察官收受判決正本之日期為準。
中    華    民    國    99    年    12    月    29    日
                                  書記官  許億先
附錄本案論罪科刑法條全文：
中華民國刑法第320條
（普通竊盜罪、竊佔罪）
意圖為自己或第三人不法之所有，而竊取他人之動產者，為竊盜
罪，處5  年以下有期徒刑、拘役或 5 百元以下罰金。
意圖為自己或第三人不法之利益，而竊佔他人之不動產者，依前
項之規定處斷。
前二項之未遂犯罰之。

司法院資訊處製作；財團法人民間司法改革基金會備份。
